# 如何处理非正常损失下内部交易未实现毛利的抵消

提问人：BC林琴汐 时间：2020-10-15 08:05:09
公司遇到自然灾害，内部交易产生的未实现毛利怎么抵消啊：
比如公司第二季度子公司对母公司出售货物，售价 100 万，当期末还剩 10 万的存货母公司尚未对外出售，在第三个季度发生洪水，把这存货全部冲走了。
第二个季度内部交易抵消：
借：营业收入 100
贷：营业成本 90
存货 10
第二个季度咋做抵消呢？我自己想的是，站在母公司的角度分录大概是这样：
借：营业外支出
贷：存货
站在合并主体的角度，母公司账面上减少的存货以及营业外支出是减多了，因为站在合并的角度，由于包含了未实现毛利，其实根本就没有这么多存货，也不会产生这么多营业外支出，所以合并抵减中分录是不是这样：
借：存货
贷：营业外支出-非正常损失

回答人：chenyiwei
例如，这些被冲走的存货，合并报表层面的实际成本是 90 万元，当初的内部交易价格是 100 万元，相应地二季度末编制的抵销分录是：借：营业收入 100 ，贷：营业成本 90 ，贷：存货 10 。三季度发生损失时，母公司个别报表层面的损失是 100 万元，但合并报表层面的损失应该只是 90 万元，即合并层面的损失小于母公司个别报表层面的损失。因此三季度编制的抵销分录是：借：年初未分配利润 10 ，贷：营业外支出——自然灾害损失 10 。

提问人：BC林琴汐 时间：2020-10-18 08:05:10
陈老师您好，谢谢您百忙之中抽空回答我的问题，容我继续就这个问题向您请教几个问题。1.我自己从理论角度对自然灾害下内部交易的抵减（包括自然灾害对存货造成的毁损在合并报表中的抵减、自然灾害对存货造成的减值在合并报表中的抵减）进行了如下分析，麻烦陈老师点评一下呢。例子：假设子公司本季度向母公司出售一批存货，此存货作为母公司生产产品的原材料，而本季度母公司恰好遭受了自然灾害，该自然灾害对存货的影响及相关的会计处理如下：项目（子公司）子公司会计处理项目（母公司）母公司会计处理合并抵减原理合并抵减会计处理疑问子公司向母公司出售存货借：营业成本 贷：营业收入已出售部分借：营业成本 贷：存货这里的营业成本==母公司母公司所出售部分的营业成本，但在合并角度这部分营业成本并不存在，所以要抵消这部分营业成本，同时抵减内部交易所产生的营业收入。暂且先不管分录平不平：【分录 1 】借：营业收入 贷：营业成本暂无已经遭受损失且完全冲毁的部分【分录 2 】借：营业外支出-自然灾害损失 贷：存货1.营业外支出（这里包含两个部分：该部分存货在子公司账上的营业成本++子公司向母公司赚取的利润即内部交易的损益），对于内部交易损益，原应当像【分录 77 】那样】那样抵消，但是【分录 22 】中母公司的分录好像起到了这一抵消功能。2.对于存货，由于母公司进账与出账的价值一样，对合并不会产生影响，所以不予处理。暂且先不管分录平不平：【分录 4 】借：年初未分配利润 贷：营业外支出-自然灾害损失1.1.我实在想不通陈老师为什么会把营业外支出抵减到年初未分配利润中2.2.年初未分配利润==【分录【分录22 】中营业外支出内部交易毛利率吗？已遭受损失且造成减值的部分【分录 55 】借：资产价值损失 贷：存货跌价准备这里就略过了借：存货 贷：资产价值损失暂无未受到损失、未出售的部分【分录 66 】母公司购进时：借：存货贷：银行存款等这部分存货中包含着未实现毛利，在合并中予以抵减分录【 77 】借：营业成本 贷：存货抵减的这部分营业成本==子公账面结转的营业成本母公司未向外出售的部分吗？2.在实际操作中，我想向陈老师请教下面几个问题：（ 1 ）公司对于内部交易抵消的一般做法是
分录【 8 】借：营业收入（从年初到期末母公司购买的子公司所有存货的货款） 贷：营业成本（同上） 分录【 9 】 借：营业成本【当期的未实现毛利】 年初未分配利润【前期的未实现毛利】 贷：存货【通过倒退，所计算的截至目前为止所有的未实现毛利】（ 2 ）在考虑自然灾害对存货的影响后，合并抵减分录可不可以像下面这样做呢？ I ..先通过剩余的存货倒退截至目前为止累计的未实现毛利，就像【分录 88 】，【分录 99 】那样正常做抵消分录 II ..对于自然灾害造成的存货毁损报废，做抵消分录： 借：年初未分配利润 贷：营业外支出支出 III ..对于自然灾害造成的存货减值： 借：存货 贷：资产减值损失哎，我觉得好乱啊！

回答人：chenyiwei
基本可以这样理解。